【裁判字號】    94,訴,1497
【裁判日期】    950411
【裁判案由】    毒品危害防制條例
【裁判全文】
臺灣臺北地方法院刑事判決      九十四年度訴字第一四九七號
    公  訴  人  臺灣臺北地方法院檢察署檢察官
    被      告  甲○○
上列被告因違反毒品危害防制條例案件，經臺灣臺北地方法院檢
察署檢察官提起公訴（九十四年度毒偵字第二六一三號），因被
告於準備程序進行中就被訴事實為有罪之陳述，且所犯非死刑、
無期徒刑、最輕本刑為三年以上有期徒刑之罪或高等法院管轄第
一審案件，經告知簡式審判程序之旨，並聽取檢察官及被告等意
見後，經本院合議庭裁定由受命法官獨任進行簡式審判程序，本
院判決如下：
    主    文
甲○○施用第一級毒品，累犯，處有期徒刑壹年，扣案之第一級
毒品海洛因貳拾小包（合計淨重肆點捌捌公克）沒收銷燬之，扣
案之注射針筒壹支、放置海洛因之小包裝袋貳拾個及塑膠鏟管
支均沒收；又施用第二級毒品，累犯，處有期徒刑柒月，扣案之
第二級毒品甲基安非他命小包（合計淨重壹點玖公克）沒收銷
燬之，扣案之安非他命吸食器壹組及放置安非他命之小包裝袋
個均沒收。應執行有期徒刑壹年肆月，扣案之第一級毒品海洛因
貳拾小包（合計淨重肆點捌捌公克）及第二級毒品甲基安非他命
小包（合計淨重壹點玖公克）均沒收銷燬之，扣案之注射針筒
壹支、放置海洛因之小包裝袋貳拾個、塑膠鏟管支、安非他命
吸食器壹組及放置安非他命之小包裝袋個均沒收。
    事    實
一、甲○○於民國八十九年間，因轉讓毒品案件，經臺灣板橋地
    方法院八十九年度訴字第一八二二號刑事判決判處有期徒刑
    十一月，經上訴後，臺灣高等法院以九十年度上訴字第四二
    ０號刑事判決駁回上訴，並於九十年八月十九日確定，又因
    施用毒品案件，經臺灣板橋地方法院九十一年度易緝字第二
    九號刑事判決判處有期徒刑一年，並於九十一年四月二十六
    日確定，上開二案件經更定執行刑為一年十月。其並因施用
    毒品，而經臺灣板橋地方法院八十八年度毒聲字第三二五０
    號刑事裁定令入觀察勒戒處所為觀察勒戒，期滿因有繼續施
    用毒品之傾向，而經裁定令入戒治處所為強制戒治，執行至
    八十八年十二月一日因停止戒治處分出監併付保護管束，惟
    其於保護管束期間又施用毒品，經臺灣板橋地方法院以八十
    九年度毒聲字第三二六０號刑事裁定撤銷停止戒治，繼續執
    行戒治處分至九十年一月二十五日期滿完畢。至前開執行刑
    一年十月則自九十一年二月十六日開始執行，原應執行至九
    十二年十一月九日縮刑期滿，於九十二年九月二十三日因假
    釋出監併付保護管束，於九十二年十一月九日保護管束期滿
    執行完畢（已構成累犯），猶不知悔改，竟分別基於施用第
    一級毒品海洛因及第二級毒品甲基安非他命之犯意，於九十
    四年六月二日上午九時許，在臺北市○○區○○路二段三二
    ○巷三六弄三二號五樓住所，分別施用第一級毒品海洛因及
    第二級毒品甲基安非他命，嗣為警於同日晚間十九時許在上
    址查獲，並扣得甲○○所有供其施用之第一級毒品海洛因二
    十小包（淨重四點八八公克）、第二級毒品甲基安非他命三
    小包（淨重一點九公克），其所有供施用海洛因之用之注射
    針筒一支、塑膠鏟管三支，及其所有供施用甲基安非他命之
    用之吸食器一組。
二、案經臺北市政府警察局萬華分局報請臺灣臺北地方法院檢察
    署檢察官偵查起訴，因甲○○於準備程序進行中就被訴事實
    為有罪之陳述，且其所犯非死刑、無期徒刑、最輕本刑為三
    年以上有期徒刑之罪或高等法院管轄第一審案件，經告知簡
    式審判程序之旨，並聽取檢察官及甲○○之意見後，經本院
    合議庭裁定由受命法官獨任進行簡式審判程序。
    理      由
一、上揭事實，業據被告甲○○於本院審理時坦承不諱（見本院
    卷第九一頁），且被告為警查獲後所採集之尿液，經送臺灣
    檢驗科技股份有限公司以酵素免疫學分析法及氣相層析質譜
    儀法檢驗結果，確呈鴉片類嗎啡、甲基安非他命陽性反應，
    有前揭公司之檢驗報告附卷可稽（見臺灣臺北地方法院檢察
    署九十四年度毒偵字第二六一三號卷第六頁），又為警查扣
    之粉末（淨重四點八八公克）經鑑定結果確為海洛因，查扣
    之透明晶體（淨重一點九公克）經鑑定結果確為甲基安非他
    命，分別有法務部調查局九十四年八月十六日調科壹字第○
    二○○○七二七四號鑑定通知書及臺北市政府警察局萬華分
    局毒品初步鑑驗報告單各一件在卷足憑（見臺灣臺北地方法
    院檢察署九十四年度核退字第二七四四號卷第二四頁，臺灣
    臺北地方法院檢察署九十四年度毒偵字第二六一三號卷第二
    八頁），復有扣案之注射針筒一支、塑膠鏟管三支及安非他
    命吸食器一組可資佐證，足資擔保被告之任意性自白與事實
    相符，堪以採信。
二、被告前因施用毒品，經臺灣板橋地方法院八十八年度毒聲字
    第三二五０號刑事裁定令入觀察勒戒處所為觀察勒戒，期滿
    因有繼續施用毒品之傾向，而經裁定令入戒治處所為強制戒
    治，執行至八十八年十二月一日因停止戒治處分出監併付保
    護管束，惟其於保護管束期間又施用毒品，經臺灣板橋地方
    法院以八十九年度毒聲字第三二六０號刑事裁定撤銷停止戒
    治，繼續執行戒治處分至九十年一月二十五日期滿完畢，有
    臺灣高等法院被告前案紀錄表在卷可參，是被告施用毒品經
    強制戒治執行完畢後五年內再犯本案之施用第一、二級毒品
    犯行，堪予認定。本件事證明確，被告犯行堪以認定。
三、按海洛因及安非他命分別為毒品危害防制條例第二條第二項
    第一款及第二款所規定之第一級毒品及第二級毒品，核被告
    所為，係犯毒品危害防制條例第十條第一項之施用第一級毒
    品罪及同條第二項之施用第二級毒品罪。被告持有海洛因及
    安非他命係供自己施用，其低度之持有行為應為高度之施用
    毒品犯行所吸收，持有第一級、第二級毒品均不另論罪。被
    告於八十九年間，因轉讓毒品案件，經臺灣板橋地方法院八
    十九年度訴字第一八二二號刑事判決判處有期徒刑十一月，
    經上訴後，臺灣高等法院以九十年度上訴字第四二０號刑事
    判決駁回上訴，並於九十年八月十九日確定，又因施用毒品
    案件，經臺灣板橋地方法院九十一年度易緝字第二九號刑事
    判決判處有期徒刑一年，並於九十一年四月二十六日確定，
    上開二案件經更定執行刑為一年十月，自九十一年二月十六
    日開始執行，原應執行至九十二年十一月九日縮刑期滿，於
    九十二年九月二十三日因假釋出監併付保護管束，於九十二
    年十一月九日保護管束期滿執行完畢，有臺灣高等法院被告
    前案紀錄表在卷可憑，其於有期徒刑執行完畢後五年內再犯
    本件有期徒刑以上之罪，為累犯，應依刑法第四十七條規定
    加重其刑。被告所犯前開二罪間，犯意各別，行為互殊，應
    分論併罰。爰審酌被告之前施用毒品，分別經刑罰執行及強
    制戒治執行完畢後仍再犯戕害己身，顯然欠缺戒斷之意，惟
    其於本院審理時已表悔意，犯後坦承犯行態度良好及其犯罪
    動機、目的、手段、施用時間等一切情狀，分別量處如主文
    所示之刑，並定應執行之刑。
四、扣案之海洛因二十小包（合計淨重四點八八公克）、甲基安
    非他命三小包（合計淨重一點九公克），分屬毒品危害防制
    條例第二條第二項第一款及第二款之第一級毒品及第二級毒
    品，為違禁物，應依同條例第十八條第一項前段之規定，宣
    告沒收銷燬之。扣案之塑膠鏟管三支及安非他命吸食器一組
    ，均係由尋常物品自行製作而成，有相片二幀附卷可參（見
    臺灣臺北地方法院九十四年度毒偵字第二六一三號卷第三一
    頁），尚非專供施用毒品之物，又注射針筒一支，客觀上亦
    非專供施用毒品之器具，上開物品與放置海洛因之小包裝袋
    二十個、放置安非他命之小包裝袋三個，均係被告所有供本
    件施用第一級毒品及第二級毒品所用之物，已據被告供明在
    卷，爰依刑法第三十八條第一項第二款宣告沒收之。至於扣
    案電子磅秤一臺，客觀上並非施用毒品所用之物，且與本案
    犯行無關，均不予宣告沒收，附此敘明。
據上論斷，應依刑事訴訟法第二百七十三條之一第一項、第二百
九十九條第一項前段，毒品危害防制條例第十條第一項、第二項
、第十八條第一項前段，刑法第十一條、第五十一條第五款、第
四十七條、第三十八條第一項第二款，判決如主文。
本案經檢察官李建論到庭執行職務。
中    華    民    國  九十五  年    四    月    十一  日
                  刑事第十一庭法  官  陳正昇
以上正本證明與原本無異。
如不服本判決，應於判決送達後十日內，向本院提出上訴狀。
                              書記官  陳豪達
中    華    民    國  九十五  年    四    月    十二  日


司法院資訊處製作；財團法人民間司法改革基金會備份。
